臺灣臺南地方法院刑事判決　　　　　　　100年度易字第832號
公　訴　人　臺灣臺南地方法院檢察署檢察官
被　　　告　謝豊明
上列被告因竊盜案件，經檢察官提起公訴（100年度偵字第7102
號），被告於準備程序期日就被訴事實為有罪陳述，本院裁定進
行簡式審判程序，判決如下：
    主  文
謝豊明踰越安全設備竊盜，未遂，累犯，處有期徒刑肆月，如易
科罰金，以新台幣壹仟元折算壹日。
    事實及理由
一、本件係經被告謝豊明於準備程序為有罪之表示，經本院裁定
    以簡式審判程序加以審理，依刑事訴訟法第273條之2、第
    159 條第2項之規定，不適用傳聞法則有關限制證據能力之
    相關規定；並得依同法第310條之2準用第454條之規定製作
    略式判決書（僅記載「證據名稱」），合先敘明。
二、本件犯罪事實及證據，均引用檢察官起訴書之記載（如附件
    ）。
    ：
三、核被告所為，係犯刑法第321條第2項、第1項第2款之踰越安
    全設備竊盜未遂罪。被告前有如犯罪事實欄所載之前科紀錄
    ，甫於99年9月5日執行完畢出監，有臺灣高等法院被告前案
    紀錄表1份在卷可稽，其於有期徒刑執行完畢後，5年內故意
    再犯本件法定刑有期徒刑以上之罪，為累犯，應依刑法第47
    條第1項之規定，加重其刑。被告已著手於竊盜犯行然尚未
    將慾竊之物置於自己實力支配之下，應論以未遂犯，並依刑
    法第25條第2項之規定減輕其刑，並依法先加後減之。爰審
    酌被告有多次竊盜前科刑紀錄，素行非佳（見卷附臺灣高等
    法院被告前案紀錄表），今復欲竊取他人所有之鐵片鐵條，
    足見其所有權概念薄弱，惟念及其能坦承犯行，犯罪後之態
    度尚良好，且本次尚未竊得他人之物品，被害人並無財產上
    損失等一切情狀，並兼衡其國小畢業，平日以撿拾鐵皮販賣
    為生等教育、經濟職業狀況等一切情狀，量處如主文所示之
    刑，並宣告如易科罰金之折算標準，以資懲儆。
據上論結，應依刑事訴訟法第299條第1項前段、第284條之1、第
273條之1第1項、第310條之2、第454條第2項，刑法第321條第1
項第2款、第2項、第47條第1項、第25條第2項，刑法施行法第1
條之1，判決如主文。
本案經檢察官鄭葆琳到庭執行職務。
中    華    民    國    100    年    10    月    31   日
                  刑事第一庭  法  官  高如宜
以上正本證明與原本無異。
如不服本判決，應於收受送達後10日內向本院提出上訴書狀（應
附繕本）。
                              書記官  黃憶筑
中    華    民    國    100    年    10    月    31   日
附錄本案論罪科刑法條：
中華民國刑法第320條第1項：
意圖為自己或第三人不法之所有，而竊取他人之動產者，為竊盜
罪，處5年以下有期徒刑、拘役或500元以下罰金。
中華民國刑法第321條第1項第3款：
犯竊盜罪而有左列情形之一者，處6月以上、5年以下有期徒刑：
三攜帶兇器而犯之者。
附件：
臺灣臺南地方法院檢察署檢察官起訴書
                                     100年度偵字第7102號
    被      告  謝豊明  男  72歲（民國○○年○月○○日生）
                        住臺南市將軍區苓和里苓和1之2號
                        國民身分證統一編號：Ｚ000000000號
上列被告因竊盜案件，已經偵查終結，認應該提起公訴，茲將犯
罪事實及證據並所犯法條分敘如下：
            犯罪事實
一、謝豊明前於民國97、98年間因違反臺灣地區與大陸地區人民
    關係條例案件，經臺灣臺南地方法院於99年1月26日以98年
    度訴字第1256號判處有期徒刑3月並減為1月15日確定，甫於
    99年9月5日執行完畢出監。詎猶不知悛悔，復於100年5月5
    日上午10時50分許，行經莊宗哲所有位於臺南市○里區○○
    段224-5地號之養雞場，見該養雞場內有鐵條及鐵片可供變
    賣，竟基於為自己不法所有之意圖，踰越該養雞場東邊之圍
    籬侵入其內欲竊取鐵條及鐵片，甫蹲下欲撿拾置放於地面之
    鐵片之際，旋即為莊宗哲發現而予以喝阻，因而未能遂行，
    再經報警後始查悉上情。
二、案經臺南市政府警察局佳里分局移送偵辦。
            證據並所犯法條
一、上揭犯罪事實，業據被告謝豊明於警詢中及本署偵查中坦承
    不諱，核與被害人莊宗哲指述之情節相符，並有刑案現場測
    繪圖1紙及現場照片6張附卷可稽，足認其自白與事實相符，
    被告罪嫌洵堪認定。
二、按刑法上之未遂犯，依同法第25條第1項規定，須已著手於
    犯罪行為之實施而不遂，始能成立，所謂「著手」，固係指
    犯人對於犯罪構成要件之行為（或構成犯罪之事實）開始實
    行者而言，惟侵入竊盜究以何時為著手起算時點，依一般社
    會觀念，咸認行為人以竊盜為目的，而侵入他人住宅，搜尋
    財物時，即應認與竊盜之著手行為相當，可認為已著手於竊
    盜行為之實行，最高法院著有84年度台上字第4341號判決可
    資參照。查本件被告謝豊明在主觀上既以竊盜為目的侵入被
    害人之養雞場，且用眼睛搜尋財物，縱其所欲物色之財物尚
    未將之移入自己支配管領之下，惟從客觀上已足認其行為係
    與侵犯他人財物之行為有關，且屬具有一貫接連性之密接行
    為，顯然已著手於竊盜行為之實行，情灼甚明。是核被告所
    為，係犯刑法第321條第2項、第1項第2款之踰越安全設備竊
    盜未遂罪嫌。被告曾受如犯罪事實欄所載之徒刑宣告，於執
    行完畢後，5年以內故意再犯本件有期徒刑以上之罪，為累
    犯，請依刑法第47條第1項之規定加重其刑。
三、依刑事訴訟法第251條第1項提起公訴。
    此  致
臺灣臺南地方法院
中    華    民    國   100    年    7     月    8     日
                              檢  察  官  錢 鴻 明
本件證明與原本無異
中    華    民    國   100    年    7     月    11    日
                              書  記  官  沈 妙 玲
附錄法條：
刑法第321條
犯竊盜罪而有下列情形之一者，處 6 月以上、5 年以下有期徒
刑，得併科新臺幣 10 萬元以下罰金：
一、侵入住宅或有人居住之建築物、船艦或隱匿其內而犯之者。
二、毀越門扇、牆垣或其他安全設備而犯之者。
三、攜帶兇器而犯之者。
四、結夥三人以上而犯之者。
五、乘火災、水災或其他災害之際而犯之者。
六、在車站、埠頭、航空站或其他供水、陸、空公眾運輸之舟、
    車、航空機內而犯之者。
前項之未遂犯罰之。